【裁判字號】    95,訴,723
【裁判日期】    950222
【裁判案由】    清償借款
【裁判全文】
臺灣臺北地方法院民事判決               95年度訴字第723號
原      告  萬泰商業銀行股份有限公司
法定代理人  乙○○
訴訟代理人  丙○○
被      告  甲○○
上列當事人間請求清償借款事件，本院於中華民國95年2月15日
言詞辯論終結，判決如下：
    主      文
被告應給付原告新台幣陸拾壹萬零柒佰柒拾壹元及其中新台幣伍
拾玖萬玖仟玖佰捌拾肆元自民國九十四年十一月三十日起至清償
日止，按週年利率百分之二十計算之利息。
訴訟費用由被告負擔。
    事實及理由
一按當事人得以合意定第一審管轄法院，民事訴訟法第24條第1
  項前段著有明文。經查，本件被告住所地雖非屬本院管轄，惟
  兩造簽訂之小額循環信用貸款契約第21條約定，被告對原告所
  負一切債務，合意以本院為第一審管轄法院，是本院就本件訴
  訟應有管轄權，合先敘明。
二原告起訴主張：被告於民國88年9月13日簽訂小額循環信用貸
  款契約，約定借款最高以新台幣（下同）30萬元為限度，於00
  0000000000號帳戶內循環使用，借款期間自88年9月13日起至8
  9年9月13日止，約定利息依固定利率按週年利率18.25%計算，
  按日計息，若借款到期或視為全部到期而未立即清償時，改按
  週年利率20%給付利息，自借款日起以35日為還款周期，每期
  應繳金額係還款金額加計未繳帳務管理費，期滿30日前，如被
  告不為反對續約之意思表示並經原告審核同意者，得以同一內
  容繼續延長1年，不另換約，其後每年屆期時亦同，嗣於91年8
  月15日簽訂契據變更約定書，變更借款額度為最高以60萬元為
  限。詎被告自94年11月29日起即未依約繳納本息，依契約第11
  條第1項約定，被告喪失期限利益，全部債務視為到期，仍有6
  10,771元未獲清償，其中599,984元為本金，10,487元為利息
  ，300元為帳務管理費，迭經催討無效，為此提起本件訴訟等
  情。並聲明：如主文第1項所示。
  被告辯以：對原告主張之事實不爭執，但是被告曾於94年12月
  聲請銀行公會之債務協商，不知為何原告於95年1月就起訴等
  語。並聲明：原告之訴駁回。
三本件原告主張之事實，已據其提出小額循環信用貸款契約、契
  據變更約定書、客戶交易明細表、交易記錄一覽為證，核屬相
  符，復為被告不爭執，堪信原告之主張為真實。至被告辯稱已
  聲請銀行公會債務協商縱然屬實，亦無阻礙原告提起訴訟之效
  力，其所辯就原告本件請求並無影響。
四從而，原告依消費借貸之法律關係請求被告給付如主文第1項
  所示之本金及利息為有理由，應予准許。
據上論結，本件原告之訴為有理由，依民事訴訟法第385條第1項
前段、第78條，判決如主文。
中    華    民    國    95    年    2     月    22    日
                  民事第四庭法  官  劉又菁
以上為正本係照原本作成
如對本判決上訴須於判決送達後20日內向本院提出上訴狀
中    華    民    國    95    年    2     月    22    日
                            書記官  楊勝欽


司法院資訊處製作；財團法人民間司法改革基金會備份。
